# 如何理解“贷款市场报价利率向上浮动20%”和 +200 基点“的区别

提问人：曼珠沙 华 望月 时间：2022-03-28 15:59:54
在看合同现金流量特征的时候，我看到这么一个说明。
利率为“贷款市场报价利率+200基点”，符合合同现金流量特征。
利率为“贷款市场报价利率向上浮动20%”，不符合合同现金流量特征。
如果说，合同中包含了波动性敞口，就不符合现金流量特征。那么这个依据LPR浮动同比例的就是波动敞口了？
LPR*（1+x）=风险敞口？LPR+x=没有风险敞口？假如我要给这个+20%设定一个上限，那么，是否符合现金流量特征？

回答人：chenyiwei
“贷款市场报价利率向上浮动20%”，表明随着LPR的上浮，实际利率的上浮波动幅度大于基准利率的波动幅度，即存在放大效应，这种情况下确定的利率不符合“基本借贷安排”的要求。
新CAS 22第十六条：“利息包括对货币时间价值、与特定时期未偿付本金金额相关的信用风险、以及其他基本借贷风险、成本和利润的对价。其中，货币时间价值是利息要素中仅因为时间流逝而提供对价的部分，不包括为所持有金融资产的其他风险或成本提供的对价，但货币时间价值要素有时可能存在修正。在货币时间价值要素存在修正的情况下，企业应当对相关修正进行评估，以确定其是否满足上述合同现金流量特征的要求。”
单纯给+20%设定上限也不符合现金流量特征要求。